【裁判字號】    97,竹簡,364
【裁判日期】    980116
【裁判案由】    重利等
【裁判全文】
臺灣新竹地方法院刑事判決             97年度竹簡字第364號
聲  請  人  臺灣新竹地方法院檢察署檢察官
被      告  甲○○
                      弄16號.
選任辯護人  徐國楨律師
被      告  丙○○
                    現於機部2.
            丁○○
上列被告等因重利等案件，經檢察官聲請以簡易判決處刑（96年
度偵字第5564、97年度偵字第963號）及移送併案審理（97年度
偵字第3055號），本院判決如下：
    主      文
甲○○共同連續乘他人急迫，貸以金錢，而取得與原本顯不相當
之重利，處有期徒刑陸月，如易科罰金，以銀元佰元即新臺幣
玖佰元折算壹日；減為有期徒刑月，如易科罰金，以銀元佰
元即新臺幣玖佰元折算壹日。又共同乘他人急迫，貸以金錢，而
取得與原本顯不相當之重利，處拘役肆拾日；如易科罰金，以新
臺幣壹仟元折算壹日；扣案記載乙○○繳款日期字條壹張、空白
本票貳張及0000000000門號之行動電話壹支均沒收之。又共同乘
他人急迫，貸以金錢，而取得與原本顯不相當之重利，處拘役肆
拾日；如易科罰金，以新臺幣壹仟元折算壹日。又共同乘他人急
迫，貸以金錢，而取得與原本顯不相當之重利，處拘役肆拾日；
如易科罰金，以新臺幣壹仟元折算壹日。又共同乘他人急迫，貸
以金錢，而取得與原本顯不相當之重利，處拘役肆拾日；如易科
罰金，以新臺幣壹仟元折算壹日。又共同乘他人急迫，貸以金錢
，而取得與原本顯不相當之重利，處拘役肆拾日，如易科罰金，
以新臺幣壹仟元折算壹日；減為拘役貳拾日，如易科罰金，以新
臺幣壹仟元折算壹日。所處拘役部分定應執行刑為拘役壹佰肆拾
日；扣案記載乙○○繳款日期字條壹張、空白本票貳張及000000
0000門號之行動電話壹支均沒收之。
丙○○共同連續乘他人急迫，貸以金錢，而取得與原本顯不相當
之重利，處有期徒刑肆月，如易科罰金，以銀元佰元即新臺幣
玖佰元折算壹日；減為有期徒刑貳月，如易科罰金，以銀元佰
元即新臺幣玖佰元折算壹日。又共同乘他人急迫，貸以金錢，而
取得與原本顯不相當之重利，處拘役拾日；如易科罰金，以新
臺幣壹仟元折算壹日；扣案記載乙○○繳款日期字條壹張、空白
本票貳張及0000000000門號之行動電話壹支均沒收之。又以加害
身體、自由、名譽、財產之事，恐嚇他人，致生危害於安全，處
拘役肆拾日，如易科罰金，以新臺幣壹仟元折算壹日。所處拘役
部分定應執行刑為拘役伍拾日；扣案記載乙○○繳款日期字條壹
張、空白本票貳張及0000000000門號之行動電話壹支均沒收之。
丁○○共同連續乘他人急迫，貸以金錢，而取得與原本顯不相當
之重利，處有期徒刑肆月，如易科罰金，以銀元佰元即新臺幣
玖佰元折算壹日；減為有期徒刑貳月，如易科罰金，以銀元佰
元即新臺幣玖佰元折算壹日。又共同乘他人急迫，貸以金錢，而
取得與原本顯不相當之重利，處拘役拾日；如易科罰金，以新
臺幣壹仟元折算壹日；扣案記載乙○○繳款日期字條壹張、空白
本票貳張及0000000000門號之行動電話壹支均沒收之。又共同乘
他人急迫，貸以金錢，而取得與原本顯不相當之重利，處拘役
拾日；如易科罰金，以新臺幣壹仟元折算壹日。又共同乘他人急
迫，貸以金錢，而取得與原本顯不相當之重利，處拘役拾日；
如易科罰金，以新臺幣壹仟元折算壹日。又共同乘他人急迫，貸
以金錢，而取得與原本顯不相當之重利，處拘役拾日，如易科
罰金，以新臺幣壹仟元折算壹日；減為拘役拾伍日，如易科罰金
，以新臺幣壹仟元折算壹日。所處拘役部分定應執行刑為拘役捌
拾日；扣案記載乙○○繳款日期字條壹張、空白本票貳張及0000
000000門號之行動電話壹支均沒收之。
    事實及理由
一、本件犯罪事實引用附件一、二所示檢察官聲請簡易判決處刑
    書及移送併辦意旨書，並補充如下：
  (一)連續犯部分：
    甲○○自民國92年10月間起、丙○○自93年5月間起、丁○○自92年11月間起，均迄95年6月30日止，基於放貸款項收
    取重利之概括犯意聯絡，在新竹市○○街9號「華信當鋪」
    共同經營俗稱「地下錢莊」之放款業務，由甲○○提供資金
    ，並在聯合報、自由時報分類廣告上以「陳先生」之名義刊
    登「票貼、身份證、手續簡、放款快、24H、月繳分期、免
    押免保、息低保密、合法、非錢莊、0000000000」之廣告，
    並以0000000000及0000000000門號與借款人聯絡，丙○○、
    丁○○則受僱於甲○○負責交付借款、收取催討本息等工作
    ，其等以此方式吸引需款孔急之人撥打上開電話與其等聯絡
    見面，要求借款人於借款同時必須開立借款金額1-2倍之本
    票、國民身分證、健保卡供質押擔保，乘借款人乙○○等人
    急需用錢之機會，預扣利息貸予金錢，其等以此方式連續收
    取顯不相當之重利。情形如下：
  １甲○○、丙○○、丁○○乘乙○○需錢孔急之際，自93年5
    月間起，在乙○○位於新竹市○○區○○街住處、東大路橋
    下停車場、北大加油站、香山國小對面萬家福大賣場門口等
    地，以每10天為1期，每期收20分利之方式計算利息（即月
    息60分），要求乙○○交付國民身分證、健保卡及簽立本票
    作為擔保，乘乙○○急須用錢之機會，預扣利息貸予金錢多
    次，其等以此方式連續收取顯不相當之重利。
  ２甲○○與姓名不詳之人乘林秀琴需錢孔急之際，於93年2月6
    日，在新竹市○○路、中華路口，要求林秀琴簽發面額新臺
    幣（下同）4萬元之本票作為擔保，並以每10天為1期，每期
    收15分利之方式計算利息（即月息45分），亦即在扣除第1
    期利息6,000元，林秀琴實際上僅拿3萬4,000元，乘林秀琴
    急須用錢之機會，預扣利息貸予4萬元，其等以此方式收取
    顯不相當之重利。
  ３甲○○與丁○○乘陳萬承需錢孔急之際，於92年11月7日，
    在苗栗縣造橋鄉○○村○○路22號陳萬承住處，要求陳萬承
    簽發面額3萬元之本票作為擔保，並以每10天為1期，每期收
    20分利之方式計算利息（即月息60分），亦即在扣除第1期
    利息6,000元，陳萬承實際上僅拿2萬4,000元，乘甲○○急
    須用錢之機會，預扣利息貸予3萬元，其等以此方式收取顯
    不相當之重利。
  ４甲○○與丁○○乘李錦平需錢孔急之際，於93年1月7日，在
    苗栗縣頭份鎮，要求李錦平簽發面額6萬元之本票及交付駕
    駛執照作為擔保，並以每10天為1期，每期收20分利之方式
    計算利息（即月息60分），亦即在扣除第1期利息6,000元，
    李錦平實際上僅拿2萬4,000元，乘李錦平急須用錢之機會，
    預扣利息貸予3萬元，其等以此方式收取顯不相當之重利。
  ５甲○○乘吳榮坤需錢孔急之際，於95年3月2日，在新竹市○○○路15之1號，要求吳榮坤簽發面額4萬元之本票及交付國
    民身分證作為擔保，並以每10天為1期，每期收20分利之方
    式計算利息（即月息60分），亦即在扣除第1期利息4,000元
    ，吳榮坤實際上僅拿1萬6,000元，乘吳榮坤急須用錢之機會
    ，預扣利息貸予2萬元，其等以此方式收取顯不相當之重利
    。
  (二)一罪一罰部分：
    甲○○、丙○○、丁○○另行起意，均自95年7月間刑法修
    正公布施行後起，丙○○迄96年9月間止，甲○○與丁○○
    均至97年1月間止，基於放貸款項收取重利之犯意聯絡，在
    新竹市○○街9號「華信當鋪」共同經營俗稱「地下錢莊」
    之放款業務，以前開相同之方式乘借款人劉秀琴等人急須用
    錢之機會，預扣利息貸予金錢，其等以此方式收取顯不相當
    之重利。情形如下：
  １(1)甲○○、丙○○、丁○○乘乙○○需錢孔急之際，自95年
    7月間起至96年7、8月間止，在乙○○位於新竹市○○區○○街住處、東大路橋下停車場、北大加油站、香山國小對面
    萬家福大賣場門口等地，要求乙○○交付國民身分證、健保
    卡及簽立本票作為擔保，以每10天為1期，每期收20分利之
    方式計算利息（即月息60分），乘乙○○急須用錢之機會，
    接續預扣利息貸予款項，其等以此方式收取顯不相當之重利
    。(2)乙○○嗣後無力負擔高額利息，丙○○竟基於恐嚇之犯
    意，於96年7、8月間某日，在新竹市○區○○街43號2樓之7
    住處，以其0000000000門號撥打電話至乙○○家中電話向乙○○恫稱：「若不還錢，要押乙○○女兒賣淫還錢，若不還
    錢就要到家中搗亂，若報警，反正小弟多，了不起小弟去擔
    罪而已，無論如何都要一毛不減還錢」等語，以加害其身體
    、自由、名譽、財產之事恐嚇乙○○，致乙○○心生畏懼，
    危害於安全。嗣乙○○因無力繳交重利，復遭丙○○恐嚇而
    萌生輕生念頭，於96年9月13日下午1時30分許撥打119電話
    予新竹市消防局及新竹市政府社會局，經該等單位通知警方
    ，而於當日下午3時30分許，在新竹市○○區○○街與西濱
    路之路邊稻田旁墳墓尋獲乙○○，並經其電話連絡丙○○前
    往新竹市香山區香北運動公園前見面，而為警於當日晚上7
    時30分許，在上開處所查獲丙○○，並在其騎乘之車號F6T-
    131號機車置物箱內扣得其所有記載乙○○繳款日期字條1張
    、空白本票2張及供聯絡放款事宜所用0000000000門號之行
    動電話1支。
  ２甲○○、丁○○乘劉秀琴需錢孔急之際，於96年8月間某日
    ，在新竹市○○路劉秀琴住處附近，要求劉秀琴交付國民身
    分證及健保卡作為擔保，並以第1期10天為1期，第2期後均
    以9天為1期，每期均收20分利之方式計算利息，亦即在扣除
    第1期利息1萬元，劉秀琴實際上僅拿4萬元，乘劉秀琴急須
    用錢之機會，預扣利息貸予5萬元，其等以此方式收取顯不
    相當之重利，其後則由不知情之黃坤烽前來向劉秀琴收款。
    後又乘劉秀琴需錢孔急之際，接續於96年9月16日，在新竹
    市○○路劉秀琴住處附近，以相同方式由甲○○貸予劉秀琴
    5萬元，乘劉秀琴急須用錢之機會，預扣利息貸予5萬元，其
    等以此方式收取顯不相當之重利。
  ３甲○○、丁○○乘詹勝明需錢孔急之際，於96年11月間，在
    新竹市○○路○段與國華街口，要求詹勝明簽發面額各為6萬
    、4萬元之本票及交付國民身分證及健保卡作為擔保，並以
    每10天為1期，每期收20分利之方式計算利息，亦即在扣除
    第1期利息6,000、4,000元，詹勝明實際上僅拿2萬4,000元
    、1萬6,000元，乘詹勝明急須用錢之機會，預扣利息接續貸
    予3萬元、2萬元，其等以此方式收取顯不相當之重利，其後
    則由不知情之黃坤烽前來向詹勝明收款。
  ４甲○○乘周筱芬需錢孔急之際，於96年7月7日，在新竹市○
    區○○路24巷2號樓下，要求周筱芬簽發面額4萬元之本票及
    交付國民身分證作為擔保，並以每10天為1期，每期收20分
    利之方式計算利息（即月息60分），亦即在扣除第1期利息
    4,000元，周筱芬實際上僅拿1萬6,000元，乘周筱芬急須用
    錢之機會，預扣利息貸予2萬元，其以此方式收取顯不相當
    之重利。
  ５甲○○、丁○○乘李瑞秋需錢孔急之際，於96年4月4日，在
    新竹縣芎林鄉○○路北二高陸橋下，要求李瑞秋簽發面額6
    萬元之本票及交付國民身分證作為擔保，並以每10天為1期
    ，每期收20分利之方式計算利息（即月息60分），亦即在扣
    除第1期利息6,000元，李瑞秋實際上僅拿2萬4,000元，乘李
    瑞秋急須用錢之機會，預扣利息貸予3萬元，其等以此方式
    收取顯不相當之重利。
  嗣為警於97年1月23日下午1時45分許，前往新竹市○○區○○
  里○鄰○○街167巷2弄16號甲○○住處搜索，由甲○○之子林
  銘煥偕同警員前往新竹市○○區○○里○鄰○○街185號旁菜園
  扣得其藏放之鍾玉鉛等人之身分證、本票1批。
二、證據：
  (一)被告甲○○警詢偵查及本院訊問時之自白（見96年度他字第
    2072號卷第11-12、81-85頁、97年度偵字第3055號卷第3-4
    、43-45頁）。
  (二)被告丙○○警詢偵查及本院訊問時之自白（見96年度他字第
    5564號卷第10-15、頁、96年度他字第5564號卷第40-42頁）
    。
  (三)被告丁○○警詢偵查及本院訊問時之自白（見96年度他字第
    2072號卷第31-33、86-87頁、97年度偵字第3055號卷第5-6
    、44-45頁）。
  (四)證人即被害人乙○○警詢之證詞（見96年度他字第5564號卷
    第13-15、16-19頁）。
  (五)證人即被害人詹勝明警詢偵查中之證詞（見96年度他字第20
    72號卷第55-56、72-73頁）。
  (六)證人即被害人劉秀琴警詢偵查中之證詞（見96年度他字第20
    72號卷第51-52、76-78頁）。
  (七)證人即被害人林秀琴警詢中之證詞（見97年度偵字第3055號
    卷第7-8頁）。
  (八)證人即被害人陳萬承警詢中之證詞（見97年度偵字第3055號
    卷第9-10頁）。
  (九)證人即被害人李瑞秋警詢中之證詞（見97年度偵字第3055號
    卷第11-12頁）。
  (十)證人即被害人李錦平警詢中之證詞（見97年度偵字第3055號
    卷第13-14頁）。
  (十一)證人即被害人吳榮坤警詢中之證詞（見97年度偵字第3055號
    卷第15-16頁）。
  (十二)證人即被害人周筱芬警詢中之證詞（見97年度偵字第3055號
    卷第17-18頁）。
  (十三)證人即被告甲○○之子林銘煥警詢偵查中之證詞（見96年度
    他字第2072號卷第23-25、89-90頁）。
  (十四)證人黃坤烽警詢偵查之證詞（見96年度他字第2072號卷第44
    -45、92-93頁）。
  (十五)證人劉金萬警詢之證詞（見96年度核退字第79號卷第6頁）
    。
  (十六)搜索扣押筆錄、扣押物品目錄表2份（見96年度他字第2072
    號卷第9-10、20-22頁、96年度他字第5564號卷第10-15、22
    -25頁）。
  (十七)採證照片4紙（見96年度他字第5564號卷第30-32頁）。
  (十八)報紙廣告影本（見96年度他字第5564號卷第33頁）。
  (十九)乙○○之遺書（見96年度他字第5564號卷第34頁）。
  (二十)新竹市警察局指揮中心受理110報案紀錄單（見96年度他字
    第5564號卷第35頁）。
  0000000000、0000000000行動電話門號之通聯紀錄（見96
    年度核退字第79號卷第11-17、18-20頁）。
  華信當鋪營利事業登記證（見96年度他字第2072號卷第63頁
    ）。
  扣案之空白本票2張、繳款日期紙條、行動電話1具。
  林秀琴簽發面額4萬元之本票、李錦平簽發面額6萬元之本票
    、陳萬承簽發面額3萬元之本票、周筱芬簽發面額4萬元之本
    票、李瑞秋簽發面額6萬元之本票、吳榮坤簽發面額4萬元之
    本票（見97年度偵字第3055號卷第19-21頁）。
  周筱芬、吳榮坤、李瑞秋出具之贓物認領保管單（見97年度
    偵字第3055號卷第22-24頁）。
  按刑法第56條修正理由之說明，謂「對繼續犯同一罪名之罪
    者，均適用連續犯之規定論處，不無鼓勵犯罪之嫌，亦使國
    家刑罰權之行使發生不合理之現象」，「基於連續犯原為數
    罪之本質及刑罰公平原則之考量，爰刪除有關連續犯之規定
    」等語，即係將本應各自獨立評價之數罪，回歸本來就應賦
    予複數法律效果之原貌。因此，就刑法修正施行後多次犯行
    ，採一罪一罰，始符合立法本旨。於刑法修正施行前連續部
    分，應依刑法第2條第1項之規定，適用修正前連續犯之規定
    論以一罪；刑法修正施行後之多次犯行，除符合接續犯之要
    件外，則應一罪一罰，再就刑法修正施行後之數罪，與修正
    前依連續犯規定所論之一罪，數罪併罰，合併定其應執行之
    刑，此有最高法院96年度第9次刑事庭會議可參。本件被告3
    人於95年7月1日刑法修正施行後之重利犯行，依上開決議意
    旨，除對同一被害人接續放貸重利，以接續犯論以外，對不
    同之被害人應予一罪一罰，再與修正前依連續犯規定所論之
    一罪，數罪併罰。
  扣案記載乙○○繳款日期字條1張、空白本票2張及00000000
    00門號之行動電話1支，均係被告丙○○等人所有，供犯罪
    所用或預備之物，應依刑法第38條第1項第2款之規定沒收之
    。至於被害人林秀琴等人簽發之本票，係被害人借款時供作
    質押之用，則被告取得上開本票，僅供作清償借款本息擔保
    之用，如被害人嗣後清償借款本息，被告仍須將該本票返還
    ，自難認係被告所有且因本件犯罪所得之物，此有最高法院
    92年度臺上字第2923號判決可資參照，故不予宣告沒收。
  犯罪事實(一)及(二)５部分，被告3人之犯罪時間在96年4月24日
    以前，合於96年7月16日公布生效之中華民國九十六年罪犯
    減刑條例所定之減刑條件，應依該條例第2條第1項第3款、
    第7條之規定，減其宣告刑2分之1。
三、依刑事訴訟法第449條第1項、第3項，第450條第1項、第454
    條第2項，刑法第2條第1項、第28條、第344條、第305條、
    第51條第6款、第41條第1項前段、第38條第1項第2款、修正
    前刑法第28條、第56條、第41條第1項前段，中華民國九十
    六年罪犯減刑條例第2條第1項第3款、第7條，第9條，罰金
    罰鍰提高標準條例第1條前段、修正前罰金罰鍰提高標準條
    例第2條，現行法規所定貨幣單位折算新臺幣條例第2條，逕
    以簡易判決處刑如主文。
如不服本判決，應於判決送達後10日內，向本院提出上訴狀。
中    華    民    國    98    年    1     月    16    日
                臺灣新竹地方法院新竹簡易庭
                    法  官   吳靜怡
以上正本證明與原本無異。
中    華    民    國    98    年    1     月    19    日
                    書記官  劉亭筠
附錄本案論罪科刑法條全文：
中華民國刑法第344條（重利罪）
乘他人急迫、輕率或無經驗貸以金錢或其他物品，而取得與原本
顯不相當之重利者，處1年以下有期徒刑、拘役或科或併科1千元
以下罰金。
中華民國刑法第305條（恐嚇危害安全罪）
以加害生命、身體、自由、名譽、財產之事，恐嚇他人致生危害
於安全者，處2年以下有期徒刑、拘役或3百元以下罰金。
┌───┐
│附件一│
└───┘
臺灣新竹地方法院檢察署檢察官聲請簡易判決處刑書
                                        96年度偵字第5564號
                                         97年度偵字第963號
      被      告  甲○○  男  46歲（民國○○年○月○○日生）
                          住新竹市香山區鹽水裡2鄰長興街167
                          巷2弄16號
                          國民身份證統一編號：Ｚ000000000號
                  丙○○  男  20歲（民國○○年○月○○日生）
                          住新竹市香山區港南裡10鄰延平路2
                          段1590巷16弄1號
                          居新竹市○區○○街43號2樓之7
                          國民身份證統一編號：Ｚ000000000號
                  丁○○  男  25歲（民國○○年○月○○日生）
                          住新竹市東區○○○○路14巷22號
                          國民身份證統一編號：Ｚ000000000號
  上列被告因重利等案件，業經偵查終結，認為宜聲請以簡易判決
  處刑，茲將犯罪事實及證據並所犯法條分敘如下：
              犯罪事實
  一、甲○○係位於新竹市○○街9 號「華信當鋪」之負責人，丙○○與均係受僱於甲○○，專門負責放款、收款業務之人。
      (一)甲○○、丙○○共同基於貸放金錢以收取重利之犯意聯
      絡，於不詳之期間，在聯合報、自由時報分類廣告上以「陳
      先生」之名義刊登「票貼、身份證、手續簡、放款快、24H
      、月繳分期、免押免保、息低保密、合法、非錢莊、000000
      0000」之訊息，並以行動電話號碼0000000000及0000000000
      號供放款、收款連絡之用，而利用他人之急迫，貸放款項予
      不特定之人，收取與原本顯不相當之重利，而乘乙○○需錢
      孔急、輕率之際，於93年5 月間某時許，在乙○○位於新竹
      市○○區○○街住處，貸以新臺幣（下同）5 萬元，並以每
      10天為1期，每期收20分利之方式計算利息，亦即扣除第1期
      利息6,000元及手續費2,000元，乙○○實際上僅拿 2萬,2千
      元，並交付身份證及簽立面額6萬元之本票各1張作為擔保，
      而收取顯不相當之重利。後又乘乙○○需錢孔急、輕率之際
      ，以同樣之方式，於不詳之期間、不詳地點，陸續借款予乙○○約50餘次，並簽立面額不等之支票數紙作為擔保，而收
      取顯不相當之重利。(二)甲○○、丁○○共同基於貸放金錢
      以收取重利之犯意聯絡，於不詳之期間，在聯合報、自由時
      報分類廣告上以「陳先生」之名義刊登「票貼、身份證、手
      續簡、放款快、 24H、月繳分期、免押免保、息低保密、合
      法、非錢莊、0000000000」之訊息，並以行動電話號碼0000
      000000及0000000000號供放款、收款連絡之用，而利用他人
      之急迫，貸放款項予不特定之人，收取與原本顯不相當之重
      利，而乘劉秀琴需錢孔急、輕率之際，於 96年8月間某時許
      ，在劉秀琴位於新竹市○○路住處，貸以 5萬元，並以每10
      天為1期，每期收20分利之方式計算利息，亦即在扣除第1期
      利息1萬元，劉秀琴實際上僅拿4萬元，並交付身份證及健保
      卡各 1張作為擔保，而收取顯不相當之重利。後又乘劉秀琴
      需錢孔急、輕率之際，於 96年9月16日，在劉秀琴位於新竹
      市○○路住處，借款予劉秀琴 5萬元，並以每9天為1期，每
      期收 20分利之方式計算利息，並交付身份證1張作為擔保，
      而收取顯不相當之重利。嗣以又乘詹勝明需錢孔急、輕率之
      際，於 96年11月23或24日間某時許，在新竹市○○路○段與
      國華街口，共貸以 5萬元，並以每10天為1期，每期收20 分
      利之方式計算利息，亦即在扣除第1期利息1萬元，詹勝明實
      際上僅拿4萬元，並交付簽立面額6萬元、4萬元之本票各1張
      作為擔保，而收取顯不相當之重利。(三)另，丙○○基於恐
      嚇他人身體、自由安全之犯意，嗣乙○○借款後無力負擔高
      額利息，於不詳之時間、不詳之地點，陸續撥打電話予乙○○，向乙○○恫稱：「若不還錢，要押乙○○女兒賣淫還錢
      ，若不還錢就要到家中搗亂，若報警，反正小弟多，了不起
      小弟去擔罪而已，無論如何都要一毛不減還錢」等語，恐嚇
      乙○○，致乙○○心生畏懼，而生危害於安全。
  二、案經新竹市警察局第三分局報告、新竹市警察局移送偵辦。
              證據並所犯法條
  一、證據：
  （一）被告甲○○、丙○○、丁○○等人之自白。
  （二）證人黃坤烽、林銘煥、乙○○、詹勝明、劉秀琴等人之證
        詞。
  （三）採證照片4紙、報紙廣告影本1紙、通聯紀錄2份、華信當
        鋪營利事業登記證1紙。
  （四）扣案之空白本票2張、繳款日期紙條、行動電話1具。
  二、核被告甲○○、丙○○、丁○○所為，均係犯刑法第344條
      重利罪嫌。又被告丙○○另涉犯刑法第305條恐嚇危害安全
      。被告丙○○所犯上開2罪間，犯意各別，行為互殊，請予
      分論併罰。至扣案物品，請依法宣告沒收。
  三、依刑事訴訟法第451條第1項聲請簡易判決處刑。
      此  致
  臺灣新竹地方法院
  中    華    民    國    97    年    3    月    17    日
                                檢察官    吳 昭 瑩
  本件證明與原本無異
  中    華    民    國    97    年    3     月    18    日
                                書記官    李 依 璇
┌───┐
│附件二│
└───┘
臺灣新竹地方法院檢察署檢察官移送併辦意旨書
                                       97年度偵字第3055號
     被      告  甲○○  男  46歲（民國○○年○月○○日生）
                         住新竹市香山區鹽水裡2鄰長興街167
                         巷2弄16號
                         國民身份證統一編號：Ｚ000000000號
                 丁○○  男  25歲（民國○○年○月○○日生）
                         住新竹市東區軍功裡8鄰建功一路14
                         巷22號
                         國民身份證統一編號：Ｚ000000000號
     上  一  人  徐國楨律師
     選任辯護人
 上列被告等因犯重利案件，應與鈞院審理之97年度竹簡字第364
 號案件併案審理，茲敘述犯罪事實及證據並所犯法條如下：
 一、犯罪事實：甲○○與丁○○2人共同基於貸放金錢以收取重
     利之犯意聯絡，於不詳之期間，在聯合報、自由時報分類廣
     告上以「陳先生」之名義刊登「票貼、身份證、手續簡、放
     款快、24H、月繳分期、免押免保、息低保密、合法、非錢
     莊、0000000000」之訊息，並以行動電話號碼0000000000號
     供放款、收款連絡之用，並利用他人之急迫，貸放款項予不
     特定之人，收取與原本顯不相當之重利，而乘周筱芬、林秀
     琴、陳萬承、李錦平、李瑞秋、吳榮坤等人需錢孔急、輕率
     之際，自民國92年11月至96年7月7日間，分別多次於不詳地
     點，貸以周筱芬、林秀琴、陳萬承、李錦平、李瑞秋、吳榮
     坤等人新臺幣（下同）2萬元、4萬元、3萬元、3萬元、3萬
     元、2萬元，並以每10天為1期，每期收20分利之方式計算利
     息，亦即利息分別為4,000元、6,000元、6,000元、6, 000
     元、6, 000元、4,000，並要求渠等簽立借款金額2倍之本票
     作為擔保，而收取顯不相當之重利。
 二、證據：（一）被告甲○○與丁○○2人於偵查中之自白、（
     二）被害人周筱芬、林秀琴、陳萬承、李錦平、李瑞秋、吳
     榮坤於警局之指訴、（三）扣案本票6張、（四）扣案之身
     分證3枚，被告等犯罪嫌疑足以認定。
 三、所犯法條：刑法第344條重利罪嫌。
 四、併辦理由：被告甲○○與丁○○2人前曾被訴重利等案件，
     業經本署以96年度偵字第5564號案件聲請簡易判決處刑，現
     由臺灣新竹地方法院審理中，有該案聲請簡易判決處刑書1
     份附卷足憑。按行為後法律修正，致行為時與裁判時之法律
     規定不同，而  有刑法第2條第1項行為後法律變更之情形者
     ，應比較新舊法，依「從舊從輕」之法則，適用最有利於行
     為人之法律，又所稱「法律變更」應係指刑罰法律變更，即
     犯罪構成要件或處罰之內容變更，或「罪」「刑」雖未變更
     ，但因法條修正結果，使刑罰之實質內容發生變動而輕重之
     別者而言。被告行為後，於刑法於94年1月7日修正，同年2
     月2日公佈，95年7月1日修正施行，已刪除第55條後段牽連
     犯及第56條連續犯之規定，將原刑法第55條「一行為而觸犯
     數罪名，或犯一罪而其方法或結果之行為犯他罪名者，從一
     重處斷。」修正為「一行為而觸犯數罪名者，從一重處斷。
     但不得科以較輕罪名所定最輕本刑以下之刑。」，經比較新
     、舊法結果，依刑法第2條第1項從舊從輕原則，自應適用較
     有利於行為人即修正前刑法第55條後段牽連犯之規定。另原
     屬連續犯之數個犯罪行為，依新法應論以數罪，併合處罰之
     ，而依修正前之刑法第56條規定，則論以裁判上一罪顯然罪
     刑之處罰內容發生變動，此部分之修正，自屬法律變更，亦
     應有新舊法之比較適用，經比較新舊法結果，仍以舊法較有
     利於行為人，依刑法第2條第1項規定，應依修正前刑法第56
     條之連續犯規定，論以一罪，加重其刑，合先敘明。本件被
     告甲○○、丁○○2人所涉上開重利罪嫌，行為時之時間自9
     2年11月至96年7月7日間，故有新舊法之適用，惟因舊法對
     被告較為有利，故仍適用連續犯之規定。查被告等2人上開
     所為，與上開聲請簡易判決處刑之案件具有連續犯之關係，
     屬於裁判上一罪，為法律上之同一案件。
     此致
 臺灣新竹地方法院
 中    華    民    國    97    年    6     月    30    日
                               檢  察  官  宋  重  和


司法院資訊處製作；財團法人民間司法改革基金會備份。
